臺灣桃園地方法院刑事判決
111年度易字第159號
公  訴  人  臺灣桃園地方檢察署檢察官 
被      告  周家吟



上列被告因恐嚇案件，經檢察官提起公訴（110年度偵字第22453
號），本院判決如下：
    主  文
周家吟犯恐嚇危害安全罪，處拘役貳拾日，如易科罰金，以新臺
幣壹仟元折算壹日。
    事  實
一、周家吟與陳瑞雯前係同事關係，因周家吟懷疑陳瑞雯曾對外
    宣稱周家吟偷竊其檳榔攤之金錢等言論，因而心生不滿，基
    於恐嚇危害安全之犯意，於民國110年4月28日以臉書暱稱「
    林蔱莃」張貼：「她敢去我絕對拖出來去旁邊潑(糞便圖)」
    、「需要潑屎潑尿給妳喝吃喝嗎？」等語(下稱系爭言論)，
    並張貼陳瑞雯之臉書網域暱稱、圖片，使陳瑞雯得知該言論
    之針對性，而以此加害身體、名譽、財產之方式恐嚇陳瑞雯
    ，使其心生畏懼，致生危害於安全。
二、案經陳瑞雯訴由桃園市政府警察局桃園分局報請臺灣桃園地
    方檢察署檢察官偵查起訴。
    理  由
一、證據能力：本判決所引用供述證據之證據能力，被告及檢察
    官均對證據能力沒有意見，本院審酌各項證據作成時之情況
    ，並無違法取證及證明力明顯過低之瑕疵，認為以之作為證
    據應屬適當，依刑事訴訟法第159 條之5第1 項規定，均有
    證據能力。至於本判決所引用之非供述證據部分，與本案均
    有關連性，亦無證據證明係實施刑事訴訟程序之公務員以不
    法方式所取得，依刑事訴訟法第158 條之4 反面解釋，亦具
    證據能力。　　
二、訊據被告固坦承有於網路上張貼系爭言論等情，惟矢口否認
    有何恐嚇犯行，辯稱：伊並沒有針對被告指名道姓，伊只是
    受人挑釁，心情不好，發文發洩云云(見審字卷第36頁)。然
    查，上開事實，除據被告自承有張貼系爭言論於臉書平台等
    情外(見審字卷第36頁)，並據證人即告訴人陳瑞雯於審理中
    指證屬實(見本院卷第28頁以下)，並有系爭言論的臉書截圖
    照片附卷可佐(見偵卷第26頁)。被告雖否認犯行並以前詞置
    辯，惟據被告之供述及證人即告訴人陳瑞雯之指證(見偵卷
    第9頁、第19頁以下)，被告與告訴人於案發前早已因被告懷
    疑告訴人對外宣稱被告竊盜等事，而素有嫌隙，再觀諸被告
    臉書之前後文(見偵卷第47頁以下)，以及被告張貼證人臉書
    網域的暱稱、圖片等情(見偵卷第51頁)，告訴人已可以清楚
    推斷被告所指潑糞之對象即為告訴人。從而，被告所辯，顯
    係臨訟卸責之詞，不足採信。綜上所述，本案事證明確，被
    告上揭犯行洵堪認定，其所辯不足採信，應予依法論科。
三、被告揚言對告訴人潑糞，倘若成真，告訴人之身體健康、財
    產(如衣物等)及名譽將可能受損，是核被告所為，係犯刑法
    第305條之恐嚇危害安全罪。爰以行為人責任為基礎，審酌
    被告與告訴人雖有夙怨，竟不思以理性、合法之方式解決，
    卻以文字威脅之方式，恐嚇告訴人，致生危害於安全，被告
    所為誠有不該，被告犯後並未表達悔意，亦未取得告訴人之
    諒解或是賠償告訴人之損失，犯後態度不佳，兼衡其智識程
    度、生活狀況，暨其犯罪動機、目的、情節、手段等一切情
    狀，量處如主文所示之刑，並諭知易科罰金折算標準，以資
    懲儆。
據上論斷，應依刑事訴訟法第299 條第1 項前段，判決如主文。
本案經檢察官王文咨提起公訴，由檢察官李信龍到庭執行職務。
中    華    民    國    111   年   4   月     29      日
                      
　　　　　　　　　　　刑事第九庭 法  官  王鐵雄
以上正本證明與原本無異。
如不服本判決應於收受判決後20日內向本院提出上訴書狀，並應
敘述具體理由。其未敘述上訴理由者，應於上訴期間屆滿後20日
內向本院補提理由書(均須按他造當事人之人數附繕本)「切勿逕
送上級法院」。 
　　　　　　　　　　　　　　　  書記官　韓宜妏                                  
中　　華　　民　　國　　111 　年　　4 　　月　　29　　日
                                    
附錄本案論罪科刑法條全文：
中華民國刑法第305條
以加害生命、身體、自由、名譽、財產之事恐嚇他人，致生危害
於安全者，處二年以下有期徒刑、拘役或九千元以下罰金。